Config:
  hfst:
    Gen: ../bin/olo-gen.hfstol
    Morph: ../bin/olo.hfstol
  xerox:
    Gen: ../bin/iolo.fst
    Morph: ../bin/olo.fst
    App: lookup

Tests:

# todo:
# Proofread the gold standard (below)
# Then: run analyser, then correct. 


  Verb - pestä: # Verb 'to wash / pestä' - full paradigm
     pestä+V+Ind+Prs+ScSg1: pezen
     pestä+V+Ind+Prs+ScSg2: pezet
     pestä+V+Ind+Prs+ScSg3: pezey
     pestä+V+Ind+Prs+ScPl1: pezemmö
     pestä+V+Ind+Prs+ScPl2: pezettö
     pestä+V+Ind+Prs+ScPl3: pestäh
     pestä+V+Ind+Prs+ConNeg: peze

     pestä+V+Ind+Prt+ScSg1: pezin
     pestä+V+Ind+Prt+ScSg2: pezit
     pestä+V+Ind+Prt+ScSg3: pezi
     pestä+V+Ind+Prt+ScPl1: pezimmö
     pestä+V+Ind+Prt+ScPl2: pezittö
     pestä+V+Ind+Prt+ScPl3: pestih
     pestä+V+Ind+Prt+ConNeg: pestyh
     pestä+V+Ind+Prt+ConNeg+ScPl3: pesty

     pestä+V+PssPrcPrs+Sg+Nom: pestävy
     pestä+V+PssPrcPrs+Sg+Gen: pestävän
     pestä+V+PssPrcPrs+Sg+Acc: [pestävu, pestävän]
     pestä+V+PssPrcPrs+Sg+Par: pestäviä
     pestä+V+PssPrcPrs+Sg+Ess: pestävänny
     pestä+V+PssPrcPrs+Sg+Trl: pestäväkse
     pestä+V+PssPrcPrs+Sg+Ine: pestäväs
     pestä+V+PssPrcPrs+Sg+Ela: [pestäväspäi, pestäväs]
     pestä+V+PssPrcPrs+Sg+Ill: pestäväh
     pestä+V+PssPrcPrs+Sg+Ade: pestäväl
     pestä+V+PssPrcPrs+Sg+Abl: [pestävälpäi, pestäväl]
     pestä+V+PssPrcPrs+Sg+All: pestäväle
     pestä+V+PssPrcPrs+Sg+Abe: [pestävättäh, pestävätä, pestävättä]
     pestä+V+PssPrcPrs+Sg+Com: pestävänke
     pestä+V+PssPrcPrs+Sg+Prl: pestäväči

     pestä+V+PssPrcPrs+Pl+Nom: pestävät
     pestä+V+PssPrcPrs+Pl+Gen: pestävien
     pestä+V+PssPrcPrs+Pl+Acc: pestävät
     pestä+V+PssPrcPrs+Pl+Par: pestävii
     pestä+V+PssPrcPrs+Pl+Ess: pestävinnu
     pestä+V+PssPrcPrs+Pl+Trl: pestävikse
     pestä+V+PssPrcPrs+Pl+Ine: pestävis
     pestä+V+PssPrcPrs+Pl+Ela: [pestävispäi, pestävis]
     pestä+V+PssPrcPrs+Pl+Ill: pestävih
     pestä+V+PssPrcPrs+Pl+Ade: pestävil
     pestä+V+PssPrcPrs+Pl+Abl: [pestävilpäi, pestävil]
     pestä+V+PssPrcPrs+Pl+All: pestävile
     pestä+V+PssPrcPrs+Pl+Abe: [pestävittäh, pestävitä, pestävittä]
     pestä+V+PssPrcPrs+Pl+Com: pestävienke
     pestä+V+PssPrcPrs+Pl+Prl: pestäviči
     pestä+V+PssPrcPrs+Pl+Ins: pestävin

     pestä+V+ActPrcPrt+Sg+Nom: pessyh
     pestä+V+ActPrcPrt+Sg+Gen: pessyön
     pestä+V+ActPrcPrt+Sg+Acc: [pessyh, pessyön]
     pestä+V+ActPrcPrt+Sg+Par: pesty
     pestä+V+ActPrcPrt+Sg+Ess: pessyönny
     pestä+V+ActPrcPrt+Sg+Trl: pessyökse
     pestä+V+ActPrcPrt+Sg+Ine: pessyös
     pestä+V+ActPrcPrt+Sg+Ela: [pessyöspäi, pessyös]
     pestä+V+ActPrcPrt+Sg+Ill: pessyöh
     pestä+V+ActPrcPrt+Sg+Ade: pessyöl
     pestä+V+ActPrcPrt+Sg+Abl: [pessyölpäi, pessyöl]
     pestä+V+ActPrcPrt+Sg+All: pessyöle
     pestä+V+ActPrcPrt+Sg+Abe: [pessyöttäh, pessyötä, pessyöttä]
     pestä+V+ActPrcPrt+Sg+Com: pessyönke
     pestä+V+ActPrcPrt+Sg+Prl: pessyöči

     pestä+V+ActPrcPrt+Pl+Nom: pessyöt
     pestä+V+ActPrcPrt+Pl+Gen: pessyzien
     pestä+V+ActPrcPrt+Pl+Acc: pessyöt
     pestä+V+ActPrcPrt+Pl+Par: pessyzii
     pestä+V+ActPrcPrt+Pl+Ess: pessyzinny
     pestä+V+ActPrcPrt+Pl+Trl: pessyzikse
     pestä+V+ActPrcPrt+Pl+Ine: pessyzis
     pestä+V+ActPrcPrt+Pl+Ela: [pessyzispäi, pessyzis]
     pestä+V+ActPrcPrt+Pl+Ill: pessyzih
     pestä+V+ActPrcPrt+Pl+Ade: pessyzil
     pestä+V+ActPrcPrt+Pl+Abl: [pessyzilpäi, pessyzil]
     pestä+V+ActPrcPrt+Pl+All: pessyzile
     pestä+V+ActPrcPrt+Pl+Abe: [pessyzittäh, pessyzitä, pessyzittä]
     pestä+V+ActPrcPrt+Pl+Com: pessyzienke
     pestä+V+ActPrcPrt+Pl+Prl: pessyziči


